【裁判字號】    97,訴,1242
【裁判日期】    990728
【裁判案由】    毒品危害防制條例
【裁判全文】
臺灣桃園地方法院刑事判決              97年度訴字第1242號
公  訴  人  臺灣桃園地方法院檢察署檢察官
被      告  丙○○
選任辯護人  郭承昌律師
            劉君豪律師
被      告  乙○○
選任辯護人  邱奕澄律師
上列被告因毒品危害防制條例案件，經檢察官提起公訴（97年度
偵字第22877 號）及追加起訴（97年度偵字第23234 號），本院
判決如下︰
    主  文
丙○○、乙○○共同運輸第四級毒品，各處有期徒刑參年拾月。
扣案如附表編號1 、2 所示之第四級毒品鹽酸羥亞胺、附表3 至
6 所示之物均沒收；未扣案如附表編號8 所示之物，丙○○、乙○○與共犯真實姓名年籍不詳自稱「JACK」及自稱「甲○○」或
「丁○○」之人連帶沒收，如全部或一部不能沒收時，連帶追徵
其等之價額，或以其等之財產連帶抵償之。
    事  實
一、丙○○與乙○○曾為房屋仲介公司之同事關係。丙○○、乙○○均明知鹽酸羥亞胺（Hydroxylimine ‧HCl ）為第三級
    毒品愷他命之先驅原料，且為毒品危害防制條例所列管之第
    四級毒品，並經行政院依懲治走私條例公告「管制物品項目
    及其數額」所列甲項第4 款之管制進出口物品，禁止運輸、
    私運進口。丙○○、乙○○與真實姓名年籍不詳自稱「JACK
    」及自稱「甲○○」或「丁○○」之成年男子等4 人共組運
    毒集團，基於共同運輸及私運第四級毒品鹽酸羥亞胺至臺灣
    地區之犯意聯絡，推由自稱「丁○○」之成年男子，持變造
    之「丁○○」身分證（行使變造國民身分證部分，未據起訴
    ），透過東森房屋業務員許益寧，向代理屋主蔡維杰之臺灣
    房屋林口店總經理綦建臺表示要承租蔡維杰所有位於桃園縣
    龜山鄉○○○街6 巷23號房屋，並以「丁○○」之名義簽立
    租賃契約書，約定租賃期間為民國97年9 月27日至98年9 月
    26日，該自稱「丁○○」之人於租賃契約上留下門號000000
    0000號行動電話，於97年10月27日，出租剛滿1 月，綦建臺
    為催繳下月房租即撥打租賃契約上門號0000000000號行動電
    話，但該電話已停用，綦建臺只好撥打電話至東森房屋予許
    益寧，許益寧告以「丁○○」已更換新電話門號為00000000
    00號行動電話，綦建臺遂於租賃契約上將上開0000000000號
    電話號碼劃掉，寫下新的聯絡號碼為0000000000，並在旁邊
    註記許先生0000000000（即許益寧之聯絡電話），綦建臺遂
    撥打門號0000000000號行動電話聯絡自稱「丁○○」之人並
    催繳房租，該「丁○○」表示明日會將房租交由許益寧處理
    ，翌日（97年10月28日）許益寧親自將房租送至台灣房屋林
    口店；另推由自稱「甲○○」之成年男子（實與上開自稱「
    丁○○」之人為同1 人），持變造之「甲○○」身分證（行
    使變造國民身分證部分，未據起訴），透過丙○○向屋主戊○○承租位於臺北縣五股鄉○○村○○路52巷5 號房屋，並
    以「甲○○」之名義簽立租賃契約書，約定租賃期間為97年
    10月10日至98年10月10日，該「甲○○」留下門號00000000
    00號行動電話作為聯絡之用，並當場給付該月租金，戊○○
    亦將房屋鑰匙交付該「甲○○」之人。上開2 址承租房屋置
    於該運毒集團成員實力支配下後，即以該房屋所在地作為運
    輸夾藏毒品快遞包裹上之收件地址，以掩人耳目。運毒集團
    成員將上開2 處地址告知大陸地區運毒成員「JACK」，隨即
    由「JACK」在中國大陸將如附表編號1 所示之鹽酸羥亞胺以
    如附表編號3 所示之不透明鋁箔袋包裝成50袋，以每箱25包
    方式分置於如附表編號4 之2 個紙箱內（以下稱包裹A ），
    如附表編號2 所示之鹽酸羥亞胺以如附表編號5 所示之不透
    明鋁箔袋包裝成51袋，以每箱25、26包方式，分置於如附表
    編號6 之2 個紙箱內（以下稱包裹B ），包裹A 、B 之2 件
    貨物，由「JACK」於97年10月23日自中國大陸上海市委託美
    商聯邦快遞公司自中國大陸以航空快遞方式經菲律賓運輸走
    私上開夾藏之鹽酸羥亞胺入境臺灣，並以相同之主提單號碼
    000-00000000，包裹A （推由丙○○出面簽收）之分提單號
    碼為000000000000，其上載明收件人姓名：「甲○○」，收
    件地址：「臺北縣五股鄉○○村○○路52巷5 號」，聯絡電
    話：「0000000000」，包裹B （推由乙○○出面簽收）之分
    提單號碼為000000000000，其上載明收件人姓名：「丁○○
    」，收件地址：「桃園縣龜山鄉○○○街6 巷23號」，聯絡
    電話：「0000000000」。上開2 件貨物於同年10月27日運抵
    桃園機場聯邦快遞進口專區，經財政部台北關稅局人員以X
    光檢查時發覺有異，乃會同內政部警政署航空警察局安全檢
    查隊人員當場拆封後，發現上開不透明鋁箔袋夾藏有附表編
    號1 、2 所示之鹽酸羥亞胺。內政部警政署航空警察局為查
    緝犯罪，乃由警員呂錦江喬裝快遞送貨人員，於同年10月28
    日上午10時35分許，按包裹A 提單上所載之收件人電話0000
    000000撥打，經丙○○接聽，並通知貨已送到，快遞貨車駛
    近收件地址，丙○○上前於簽單上寫「方，葛代」後簽收包
    裹A ，旋為埋伏員警當場逮捕，並扣得如附表編號7 所示行
    動電話3 支。同時包裹B 則由警員陳志鵬喬裝快遞送貨人員
    ，於同年10月28日上午10時45分許，按包裹B 提單上所載之
    收件地址送達，至該址後並未敲門或按門鈴，乙○○即上前
    表示欲簽收，並於簽單上簽「黃代」以簽收包裹B ，且於完
    納貨物稅新臺幣（下同）671 元，旋為埋伏員警當場逮捕。
二、案經內政部警政署航空警察局移送臺灣桃園地方法院檢察署
    檢察官偵查起訴暨追加起訴。
    理  由
壹、證據能力方面：
    證人綦建臺、陳安仁於警詢中之證述，雖屬傳聞證據，被告
    丙○○、乙○○及其等之辯護人於本院審理時均不爭執其證
    據能力，本院審酌上開筆錄作成時，較無人情施壓或干擾，
    亦無不當取供之情形，認為以之作為本案之證據亦屬適當，
    是上開警詢之證述，依刑事訴訟法第159 條之5 第2 項規定
    ，有證據能力。且本案所引用之其餘供述及非供述證據，經
    本院依法踐行調查證據程序，檢察官、被告2 人及其等之辯
    護人均不爭執各該證據之證據能力，又查無依法應排除其證
    據能力之情形，是後述所引用證據之之其餘證據能力均無疑
    義，先予敘明。
貳、實體方面：
一、訊據被告丙○○、乙○○固均坦認分別於前揭時地欲收受上
    開包裹之事實，惟均矢口否認有何運輸第四級毒品之犯行，
    被告丙○○辯稱：「甲○○」是伊客戶，在收貨前1 天有交
    付3 支手機（即附表編號7 所示之行動電話）給伊，要伊翌
    日上午10時至御史路地址幫忙簽收貨物，伊是為了服務客戶
    ，並不知道包裹內是毒品云云，其辯護人另為被告丙○○主
    張：「甲○○」曾傳送簡訊予被告丙○○，依簡訊內容可知
    2 人關係生疏客氣，顯難認有運輸毒品之犯意聯絡及行為分
    擔，至多僅係幫助犯云云。被告乙○○辯稱：伊只是應同事
    許益寧的客戶「丁○○」委託去做房屋修繕並估價，且係基
    於服務顧客態度幫忙代收物品，伊不知包裹內是毒品，情形
    是收貨前1 天「丁○○」請他同事拿房屋鑰匙過來，表示隔
    天若有遇到快遞人員送貨，請伊幫忙代收貨物云云，其辯護
    人亦為被告乙○○主張：「丁○○」係許益寧之客戶，許益
    寧曾帶「丁○○」承租龜山鄉○○○街之房屋，並簽立租賃
    契約，被告單純受託代為簽收包裹，且於代為繳納關稅後尚
    有要求收據以便向「丁○○」請款，可見被告乙○○確實是
    單純受託代收貨物，並非運毒集團之成員云云，惟查：
（一）本件查扣如附表編號1 之米褐色粉末，原以不透明鋁箔袋
      包裝共50包，分裝在2 個紙箱內，此有卷附蒐證照片14張
      在卷可參（見97年偵字第2287 7號卷第21至24頁），員警
      為送鑑之故，將原來50包鋁箔袋內含之米褐色粉末倒出以
      證物袋分裝為10包，此據證人即查獲員警呂錦江於本院審
      理時證述明確（見本院97年度訴字第1242號卷，下稱本院
      卷一第229 頁反面、230 頁），經送請內政部警政署刑事
      警察局予以編號A1至A10 ，隨機抽取A1以氣相層析／質譜
      分析法及核磁共振分析法鑑定結果，認確含有第四級毒品
      鹽酸羥亞胺成分，純度約81 %，嗣辯護人聲請將其餘9 包
      送驗（見本院卷一第33頁），經行政院衛生署管制藥品管
      理局自10包檢體中取樣A1至A10 ，A1至A10 均檢出鹽酸羥
      亞胺（Hydroxylimine ），原10包檢體扣除採樣後剩餘含
      袋總重48168 公克，A1至A10 驗餘含袋毛重共計70.128公
      克，加上原先10包檢體重量，總計驗餘毛重48238.128 公
      克，此有行政院衛生署管制藥品管理局98年4 月30日管檢
      字第0980003904號鑑定書、內政部警政署刑事警察局98年
      10月20日刑鑑字第0980142299號函及附件各1 份可憑（見
      本院卷一第174 至176 、241 、242 頁），堪認被告丙○○所欲收受之上開包裹內，確係夾藏第四級毒品鹽酸羥亞
      胺。至本院將A1至A10 送至憲兵司令部刑事鑑識中心鑑定
      結果檢出含愷他命成分（見本院卷一第169 頁），惟此鑑
      定結果與上開刑事警察局、衛生署管制藥品管理局之鑑定
      結果不同，經本院函詢衛生署管制藥品管理局可能之原因
      為何，據該局函覆：依學術論文之記載，以氣相層析質譜
      分析鹽酸羥亞胺時可能會因為分析之高溫造成鹽酸羥亞胺
      轉變成愷他命等語，此有該局98年4 月17日管檢字第0980
      003805號函可參（見本院卷一第204 頁），自應採認扣案
      附表編號1 所示之物為鹽酸羥亞胺對被告較為有利。又附
      表編號1 、2 所示各10包鹽酸羥亞胺，確係員警為送驗之
      故，將原來扣案之鋁箔袋包裝之50包（包裹A ）、51包（
      包裹B ）各均分裝為10包，已據證人潘榮慶、呂錦江於本
      院審理時證述明確（見本院卷一第194 、230 頁），且經
      本院勘驗扣案附表編號1 之鹽酸羥亞胺確係以贓證物袋分
      裝成10大包褐色粉末，本院並囑託刑事警察局代為秤重，
      總毛重48168 公克，有該局98年10月20日刑鑑字第098014
      2299號函可憑（見本院卷一第241 頁），堪以認定。辯護
      人空言主張包裝數量、毛重與查獲當時不符云云，無足憑
      採。又查扣如附表編號2 米褐色粉末，原以不透明鋁箔袋
      包裝共51包，分裝在2 個紙箱內，此有卷附蒐證照片15張
      在卷可參（見97年偵字第23234 號卷第22至25頁），員警
      為送鑑之故，將原來51包鋁箔袋內含之米褐色粉末倒出以
      證物袋分裝為10包，經送請內政部警政署刑事警察局予以
      編號A1至A10 ，隨機抽取A3、A5、A8鑑定結果，認確含有
      第四級毒品鹽酸羥亞胺成分，純度介於85至86% 間，此有
      該局97年12月3 日刑鑑字第0970172127號鑑定書可憑（見
      97年偵字第23234 號卷第53頁），堪認被告乙○○所欲收
      受之上開包裹內，確係夾藏第四級毒品鹽酸羥亞胺。
（二）上開扣案如附表編號1 、2 所示之第四級毒品鹽酸羥亞胺
      ，分別以50包、51包不透明鋁箔袋包裝，再分裝4 紙箱內
      之2 件包裹，包裹A 之提單上註記收件人姓名「甲○○」
      ，收件地址「臺北縣五股鄉○○村○○路52巷5 號」，聯
      絡電話「0000000000」，包裹B 之提單上註記收件人姓名
      「丁○○」，收貨地址「桃園縣龜山鄉○○○街6 巷23號
      」，聯絡電話「0000000000」，上開2 件貨物均由寄件人
      「JACK」於97年10月23日自中國大陸上海市以航空快遞包
      裹方式運輸走私入境臺灣，上開2 件包裹於97年10月27日
      運抵桃園機場聯邦快遞進口專區，經財政部台北關稅局人
      員以X 光檢查時發覺有異，乃會同內政部警政署航空警察
      局安全檢查隊人員當場拆封後，發現上開不透明鋁箔袋中
      夾藏附表一編號1 、2 所示之鹽酸羥亞胺等情，業據證人
      即美商聯邦快遞臺灣分公司機場轉運中心經理陳安仁於警
      詢中證述明確（見97年偵字第22877 號卷第8 至10頁、97
      年偵字第23 234號卷第26、27頁），復有航空警察局安全
      檢查隊Ｘ光檢查儀注檢貨物報告表2 份、進口快遞貨物簡
      易申報單2 份、台北關稅局進口貨樣收據2 份、聯邦快遞
      貨運單、財政部台北關稅局函暨扣押貨物收據及搜索筆錄
      2 份、查獲毒品照片附卷可佐（以上見97年偵字第22877
      號卷第12、14至18、21至24頁、97年偵字第23234 號卷第
      17至25頁），並有扣案如附表編號1 、2 所示之第四級毒
      品鹽酸羥亞胺、如附表編號3 、5 所示之鋁箔袋、如附表
      編號4 、6 所示之紙箱可資佐證，堪認上開第四級毒品鹽
      酸羥亞胺均係自大陸私運進口。
（三）查自稱「甲○○」或「丁○○」之成年男子竟異時異地以
      變造身分證簽立租賃契約，並於2 份租賃契約同時留下相
      同聯絡電話「0000000000」，而「0000000000」又為包裹
      B 提單上所載收件人之聯絡電話，顯非巧合。蓋自稱為「
      丁○○」之成年男子，持變造之「丁○○」身分證透過東
      森房屋業務員許益寧，向代理屋主蔡維杰之臺灣房屋林口
      店總經理綦建臺表示承租蔡維杰所有位於桃園縣龜山鄉○○○街6 巷23號房屋，並以「丁○○」之名義簽立租賃契
      約書，約定租賃期間為97年9 月27日至98年9 月26日，該
      「丁○○」留下門號0000000000號為聯絡電話，嗣於97年
      10月27日，出租剛滿1 月，綦建臺為催繳下月房租即撥打
      租賃契約上門號0000000000號行動電話，但該電話已停用
      ，綦建臺只好撥打電話至東森房屋予許益寧，許益寧告以
      「丁○○」已更換新電話門號為0000000000號行動電話，
      綦建臺遂於租賃契約上將上開0000000000號電話號碼劃掉
      ，寫下新的聯絡號碼為0000000000，並在旁邊註記許先生
      0000000000，綦建臺且以門號0000000000號行動電話聯絡
      自稱「丁○○」之人並催繳房租，該「丁○○」表示明日
      會將房租交由許益寧處理，翌日（97年10月28日）許益寧
      親自將房租送至臺灣房屋林口店等情，業據證人綦建臺於
      警詢中證述明確（見97年偵字第23234 號卷第120 至12 1
      頁），並有臺灣房屋不動產租賃契約書1 份在卷可參（見
      97年偵字第23234 號卷第8 、9 頁），堪信為真實。又自
      稱為「甲○○」之成年男子，持變造之「甲○○」身分證
      透過丙○○，向屋主戊○○承租位於臺北縣五股鄉○○村
      ○○路52巷5 號房屋，並以「甲○○」之名義簽立租賃契
      約書，約定租賃期間為97年10月10日至98年10月10日，該
      「甲○○」留下門號0000000000號行動電話作為聯絡之用
      ，並當場給付該月租金，戊○○亦將房屋鑰匙交付該「甲○○」之人等情，業據證人戊○○於本院審理時證述明確
      ，並有租賃契約書1 份在卷可參（見97年偵字第22877 號
      卷第27、28頁），依上，自稱「丁○○」之人與自稱「甲○○」之人分別於不同時間、地點，向不同之人承租不同
      地址之房屋，該2 處地址「臺北縣五股鄉○○村○○路52
      巷5 號」、「桃園縣龜山鄉○○○街6 巷23號」竟分別為
      上開包裹A 、包裹B 之收件地址，而收件人姓名亦與承租
      房屋之名義人之姓名相同（即「甲○○」、「丁○○」）
      ，於租賃契約上所載之聯絡電話又均為0000000000號，顯
      然並非巧合，且該0000000000號電話又係包裹B 提單上所
      載之收件人聯絡電話，益徵自稱「甲○○」、「丁○○」
      之人並非單純承租房屋，而係為掩飾收取夾藏毒品包裹之
      犯行。又經提示卷附變造之「甲○○」、「丁○○」本人
      身分證及「甲○○」、「丁○○」本人補領國民身分證申
      請書（見97年偵字第22877 號卷第25、59至62頁），證人
      綦建臺明確指出甲○○、丁○○本人補領國民身分證申請
      書上之人並非自稱「丁○○」之人，證人戊○○亦指出「
      甲○○」之變造身分證上所黏貼照片之人即係與其簽約自
      稱「甲○○」之人（見本院卷一第128 、132 頁），且被
      告丙○○、乙○○亦供陳卷附變造身分證所黏貼之照片之
      人即為自稱「甲○○」、「丁○○」之人（見97年偵字第
      22877 號卷第41頁，97年偵字第23234 號卷第7 頁），再
      觀諸卷附變造「甲○○」、「丁○○」身分證上照片，竟
      為同一人之照片，可見該自稱「甲○○」、「丁○○」之
      人自始即以變造之身分證，隱秘個人身分之脫法方式，於
      上開時地分別承租上開2 間房屋作為領取毒品之收件地址
      。依被告丙○○供陳：本來要提供「甲○○」林口的房屋
      ，「甲○○」說太貴，看五股地區是否比較便宜，後來伊
      就介紹五股這間等情（見本院卷一第62頁），查系爭五股
      之房屋經員警陳金樑查訪結果，周圍鄰居表示丙○○1 人
      至該處看屋時表示租金為12,000元，並說很便宜，但鄰居
      表示那個房子能租7,000 元就很了不起等語（見本院卷一
      第270 頁反面），況且依租賃契約（見97年偵字第22877
      號卷第27頁）上所載租金竟高達13 ,000 元，顯見並非貪
      圖低價而承租五股之本件房屋，衡情被告丙○○為房屋仲
      介業者，對鄰近地區之租金行情顯相當熟悉，既供承「甲○○」欲承租價格較低之房屋（見本院卷一第295 頁反面
      ），顯然對於價格非常在意，然依契約內容及周圍鄰居查
      訪結果，實際租金價格卻相反，反而較市價為高，益見被
      告丙○○偕同自稱「甲○○」之人反而無端承租明顯高於
      市價之本件五股房屋，顯係選取較不易被查緝之房屋作為
      收取毒品之不法目的，躍然紙上，被告丙○○供承：「甲○○」為其客戶，伊僅是單純代為介紹承租房屋乙節，並
      非真實。又本件上開2 間房屋查獲前後並未實際有人居住
      （見本院卷一第23頁、卷二第42頁反面、68頁反面），且
      上開2 間房屋租賃期間均為1 年，但承租後不久即被利用
      作為收取包裹之收件地址，該自稱「甲○○」、「丁○○
      」之人於被告丙○○、乙○○遭逮捕後，復未出現繼續繳
      納後續之租金或實際居住或運用上開2 房屋，自稱「丁○○」之人甚至連房屋鑰匙都未出面取回（見本院卷二第42
      頁反面），顯見自稱「甲○○」、「丁○○」之人承租上
      開2 房屋之目的即在於收取夾藏毒品包裹至明。
（四）證人陳金樑於本院審理時證稱：當時伊很早就到桃園縣龜
      山鄉○○○街6 巷23號附近埋伏，可以觀察到本件收貨地
      址之情形，伊是坐在駕駛座，視野比較寬廣，伊有親眼看
      到乙○○來到現場及下車之情況，現場房屋前是一個樓梯
      ，樓梯前面是矮鐵門，被告乙○○出現時，他先將車停在
      屋旁倉庫前空地，下車後先走到本件房屋前，有走上階梯
      但沒有入屋，然後走下階梯又走到他車前等待，而後往本
      件23號房屋反方向走到十字路口處張望，又走回他的車子
      前面等待並接聽電話，接完電話就往本件23號房屋走並注
      意與等待，在丙○○收貨地址附近埋伏之同仁以行動電話
      通知說丙○○在另一處準備要收貨時，在龜山房屋另外一
      頭埋伏的同仁跟伊說乙○○有在接聽電話，乙○○似乎在
      注意等待，送貨同仁就說把貨車開出來看他要不要收，貨
      車到達乙○○就上前；乙○○之前到達現場下車時僅拿類
      似書包大小的黑色皮包，此外手上沒有拿任何東西等情（
      見本院98年度訴字第999 號卷，下稱本院卷二第99至102
      頁），證人陳志鵬於本院審理時證稱：伊當時駕駛快遞公
      司貨車，伊開到巷子底部，再倒車回到龜山收件地址前，
      伊還沒敲門或按電鈴，乙○○直接出現在收件地址門前，
      伊就表示送貨、收運費，乙○○簽名後把東西交給他，乙○○有要把貨搬到屋內，但還沒搬到屋內就被其他同事逮
      捕，逮捕後伊有進屋內看一下，裡面是空房子沒有任何家
      具等語（見本院卷二第67至68頁反面），證人陳建臺於本
      院審理時證稱：伊當時看到乙○○在收件地址23號屋前等
      待，也有走到十字路口張望一下，然後又走回去，乙○○
      當時只有揹著側背包，比書包還薄，手上沒有拿任何東西
      等情（見本院卷二第71、72頁反面），足見案發當日被告
      到收件地址後，並未進入屋內，手上亦未拿任何工具，而
      是走到十字路口徘徊，又返回收件地址張望等待收貨，再
      觀以假冒快遞人員之員警並未撥打包裹B 之收件人電話（
      見本院卷二第66頁反面），被告乙○○如何可準確掌握快
      遞送貨到該址之時間而到場等候？而依其在該址附近等待
      收貨之行為舉止，被告乙○○顯然專以收取包裹為目的而
      在現場等候自明。被告乙○○雖辯以因自稱「丁○○」之
      人要伊到該址從事房屋修繕並估價，伊基於服務顧客而幫
      忙代收貨物云云，惟觀諸被告乙○○於警詢、偵查中每次
      均供陳到該址目的只是要估價，尚未施作，順便代收貨物
      （見97年偵字第23234 號卷第6 、42、43、58頁），至本
      院準備程序時改稱：27日伊去施作防水膠，28日去看是否
      乾了，順便看壁癌是否嚴重云云（見本院卷一第42頁反面
      、55頁），已見前後所述不一，所述情節又與前開證人陳
      金樑、陳建臺所述被告乙○○並未進入該址房屋即逕行簽
      收包裹等各節迥異。又被告乙○○稱自稱「丁○○」之人
      託人拿鑰匙給伊，請伊進去估價云云，然依被告乙○○供
      稱其本身為房屋仲介，既非油漆專業施工之人，又無自己
      之油漆工，估價後仍須由設計公司另外找人施作等語（見
      本院卷一第291 頁反面、293 頁反面），衡情就一般工程
      施作模式，直接由設計公司估價即可，何須由被告乙○○
      出面估價？益見被告乙○○所稱當日係為「丁○○」估價
      之辯詞，顯悖於常理，係圖脫罪之杜撰之詞，自難採信。
      再觀諸被告乙○○自承其為房屋仲介，與自稱「丁○○」
      之人素未謀面，僅能以電話回撥方式聯絡等情（見97年偵
      字第22877 號卷第42頁，本院卷一第293 頁反面），若依
      其所述，顯談不上有何一般客戶與房屋仲介關係，僅透過
      許益寧介紹即專程出面為「丁○○」領取包裹，已逾討好
      客戶所應為之範疇，又於97年10月28日上午竟專程自臺北
      縣林口鄉住處趕至桃園縣龜山鄉上址收取包裹，且在該址
      徘徊張望，若非上開包裹內有不法物品，何須如此大費周
      章。
（五）至被告丙○○、乙○○均辯稱遭自稱「甲○○」、「丁○○」之人利用收取包裹，並不知包裹內有毒品云云，惟查
      ：
 （1）被告丙○○持用之門號0000000000行動電話與自稱「甲○○」之人持用之門號0000000000號行動電話及租賃契約所
      留聯絡電話門號0000000000行動電話，於97年10月27日至
      28日對外聯絡時之基地台位置均在「臺北縣林口鄉○○段
      中湖小段0000-0000 地號」乙節，查被告丙○○遭查獲後
      自稱「甲○○」之人持用之門號0000000000號行動電話曾
      傳送簡訊予被告丙○○持用之門號0000000000號行動電話
      ，為被告丙○○所自承，並稱「甲○○」持用之行動電話
      號碼即為0000000000號（見97年偵字第22877 號卷第7 頁
      ），又依「甲○○」持用之門號0000000000號之通聯調閱
      查詢資料顯示，97年10月27日晚間23時41分至97年10月28
      日上午11時16分，曾撥打自稱「甲○○」或「丁○○」之
      人所留之聯絡電話0000000000號外，其餘皆是與被告丙○○持用之門號0000000000號行動電話密集聯絡，且自97年
      10月27日23時41分至97年10月28日上午11時16分止所使用
      之基地台位置均為「臺北縣林口鄉○○段中湖小段0000-0
      000 地號」（見97年偵字第23234 號卷第150 頁），再依
      自稱「甲○○」或「丁○○」之人所留在租賃契約上之00
      00000000聯絡電話於97年10月28日上午11時11分撥打電話
      予被告乙○○持用之門號0000000000號行動電話，所使用
      之基地台位置亦在「臺北縣林口鄉○○段中湖小段0000-0
      000 地號」（見97年偵字第23234 號卷第119 頁），再觀
      以被告丙○○持用之門號0000000000電話於97年10月26日
      晚間23時04分、10月27日晚間22時39分、10月28日上午7
      時19分連續3 日最晚及最早使用行動電話時之基地台位置
      亦均為「臺北縣林口鄉○○段中湖小段0000-0000 地號」
      ，足見被告丙○○於97年10月28日早上自其臺北縣林口鄉
      住處出發前往臺北縣五股鄉○○村○○路欲簽收包裹A 時
      ，自稱「甲○○」或「丁○○」之人所在位置亦在「臺北
      縣林口鄉○○段中湖小段0000-0000 地號」基地台位置附
      近，顯然自稱「甲○○」或「丁○○」之人並無不能自行
      或隨同被告丙○○一同出發前往上開地點領取包裹之困難
      ，參以包裹A 之毒品重量高達48公斤，顯見價值不斐，仍
      推由被告丙○○1 人前往出面領取，顯見彼此有相當之信
      賴基礎，被告丙○○之辯護人主張丙○○與自稱「甲○○
      」之人關係生疏云云，自難採取。
 （2）被告乙○○持用之門號0000000000號行動電話於97年10月
      28日7 時19分、7 時53分撥打被告丙○○持用之門號0000
      000000號行動電話2 人持續通話14秒、87秒，同日9 時53
      分、10時17分被告丙○○2 次撥打乙○○上開行動電話，
      通話時間各8 秒，且被告丙○○、乙○○分別於97年10月
      28日10時50分、10時45分於上開2 處不同地點遭警逮捕，
      依被告丙○○、乙○○2 人間於簽收貨物前密集之通聯，
      顯示被告丙○○、乙○○2 人於案發當日對彼此行蹤瞭若
      指掌。又證人陳金樑於本院審理時證稱：當時被告2 人都
      被帶回隊上，剛開始他們也沒有表示認識對方，伊同事呂
      錦江有告訴伊，其有問丙○○是否認識乙○○，丙○○說
      有看過乙○○在林口也是賣房子等語（見本院卷一第269
      頁），上情並為被告丙○○所坦認（見本院卷一第272 頁
      ），依被告丙○○、乙○○2 人遭逮捕當天上午密集通訊
      聯繫，卻於相近時間，於異地遭員警逮捕，帶回製作警詢
      筆錄，倘2 人不知當日彼此係分別為自稱「甲○○」或「
      丁○○」之客戶代收包裹，而均遭警逮捕，依日常生活經
      驗，被告2 人豈有在警局不當場表現吃驚、訝異之理，可
      見被告丙○○、乙○○遭員警逮捕後，刻意掩飾2 人知悉
      彼此因代收包裹而遭警逮捕之情，且對彼此何故為警逮捕
      之原因心知肚明。至被告丙○○、乙○○於本院審理雖辯
      稱：案發當日上午2 人電話聯絡是相約要一起去林口太平
      嶺看地云云（見本院卷一第253 頁、本院卷二第55頁），
      惟證人陳金樑於本院審理時證稱：被告乙○○於查獲當時
      並未提及當日有與被告丙○○聯絡看地之事（見本院卷一
      第269 頁反面），且觀諸被告丙○○、乙○○2 人於警詢
      筆錄中均未曾提及當日2 人相約至太平嶺看地之事，再以
      被告2 人遭逮捕當日上午密集通聯，可見其2 人交情匪淺
      ，案發當日既約定要看地，豈有不知對方行蹤之理，嗣後
      雙雙遭警逮捕至航空警察局製作筆錄，若真有相約看地之
      事，但竟對此有利於己之事項均未提及，已見嗣後所稱要
      相約看地，係勾串之詞，參以自警詢、偵查迄至本院審理
      時均刻意隱瞞知悉彼此為客戶代收包裹之事（見本院卷一
      第292 頁、第294 頁反面），倘非被告2 人均知悉包裹A
      、B 內夾藏毒品，又何需刻意隱瞞撇清當日各自代客戶收
      取包裹之事？又被告丙○○於本院準備程序時陳稱：伊於
      97年10月26、27日有打電話與乙○○聯絡看地之事（見本
      院卷一第253 頁），嗣於本院審理時又改稱：是查獲當日
      上午載小孩上學時與乙○○約定的（見本院卷一第294 頁
      反面），被告丙○○就2 人何時相約看地一節，前後供述
      已有不一，又被告丙○○、乙○○2 人對於看地當日是否
      已約定見面地點一節，供述亦不相符（見本院卷一第292
      頁反面、第294 頁反面），倘被告2 人確有約定看地一事
      ，豈有就是否約定見面地點之重要事項，2 人陳述相左，
      況衡諸常情，被告2 人既以房屋仲介為業，對於看地促成
      土地買買交易賺取佣金一事之重要性，應遠勝過於代客戶
      收取包裹，依被告2 人供述：太平嶺一塊2500坪土地，售
      價是1 坪25 ,000 元，可自地主處獲得1 ％成交價之服務
      費（見本院卷一第293 頁反面、第294 頁），依此估算可
      獲得之服務費約略為62萬餘元，被告2 人竟捨此不為，執
      意代客戶領取包裹，被告2 人竟捨賺取高額佣金之機會而
      分別至收件地址收取包裹，顯與一般房屋仲介業者之常態
      不符。況扣案包裹A 夾藏如附表編號1 之鹽酸羥亞胺，驗
      餘毛重達48238. 128公克，包裹B 夾藏附表編號2 之鹽酸
      羥亞胺，驗餘毛重達50776.32公克，純度均為80％以上，
      業經鑑定機關鑑定如前，數量甚鉅，市價不菲，「JACK」
      及自稱「甲○○」或「丁○○」之人為達走私毒品之目的
      ，既高價取得上開毒品，並包裝夾藏成50、51包，提單上
      虛以「甲○○」、「丁○○」為收件人姓名，加上自稱「
      甲○○」或「丁○○」之人事先承租房屋，提供上開2 處
      地址作為收貨地址，如此精心安排，自無可能讓夾藏鹽酸
      羥亞胺之包裹因無法聯絡收貨人或無人簽收之命運而功虧
      一匱，且運輸毒品此非法行為之危險性極高，如未確實掌
      握各項寄件、收件等環節，並由彼此瞭解及可信任之人處
      理，極有可能因此洩漏而被查緝。是「JACK」、自稱「甲○○」或「丁○○」之人倘非事先已與被告丙○○、乙○○取得共識，並確信丙○○、乙○○將一如預期依約確實
      簽收該夾藏第四級毒品鹽酸羥亞胺之包裹A 、B ，則豈有
      甘冒包裹於寄送過程中遺失、或於收件地址遭他人簽收、
      或無人簽收之風險，任意將包裹委由毫不知情之房屋仲介
      人員代為簽收之理，顯見被告丙○○所辯：純粹為客戶服
      務云云，被告乙○○所辯：是順便代為簽收貨物，伊未簽
      收也無關緊要云云，均無足採信。又被告丙○○自承係第
      3 次為自稱「甲○○」之人收取包裹，「甲○○」並交付
      如附表編號7 所示之3 支行動電話以供其聯絡簽收包裹（
      見本院卷一第8 、10、31頁），然被告丙○○又稱其所有
      之門號0000000000號行動電話係其工作上所用（見本院卷
      一第31頁），既是為服務客戶代收貨物，何不使用自己持
      用之行動電話聯絡，卻反常隨身攜帶5 支行動電話，自臺
      北縣林口鄉住處前去臺北縣五股鄉簽收貨物，又自稱「甲○○」之人既可多次聯絡被告丙○○前去簽收貨物，豈有
      因工作忙碌而無法接聽快遞電話，致須委託丙○○特地至
      上開地點簽收貨物之理，且自稱「甲○○」或「丁○○」
      之人既經營貿易公司，若無不法，大可將貨物寄送至貿易
      公司由其員工或家屬為其簽收，或寄送至房屋仲介公司由
      丙○○或許益寧簽收，何需特地以變造身分證出面承租房
      屋，並以該屋為收件地址，分別推由被告丙○○、乙○○
      專程至收件地址簽收貨物，又被告乙○○到達收件地址後
      並未實際進入該房屋，即在現場徘徊張望等待收取包裹，
      且自稱「丁○○」之人並非乙○○之客戶，如無不法大可
      由許益寧出面領取，卻以如此迂迴輾轉方式收取包裹之過
      程，凡此事證，俱見被告丙○○、乙○○主觀上對於代收
      之包裹內夾藏毒品有所認識，且查獲當日2 人密集通聯，
      顯係為聯繫收受毒品之事宜，遭警逮捕後卻又刻意隱瞞知
      悉對方收取包裹之事實，益顯欲蓋彌彰之窘境。
（六）按刑法之共同正犯，包括共謀共同正犯及實行共同正犯二
      者在內；祇須行為人有以共同犯罪之意思，參與共同犯罪
      計畫之擬定，互為利用他人實行犯罪構成要件之行為，完
      成其等犯罪計畫，即克當之，不以每一行為人均實際參與
      部分構成要件行為或分取犯罪利得為必要（最高法院96年
      度台上字第1882號判決意旨參照）。又共同正犯之成立，
      祇須具有犯意之聯絡，行為之分擔，既不問犯罪動機起於
      何人，亦不必每一階段犯行，均經參與（最高法院34年上
      字第862 號判例參照）；且共同實施犯罪行為，在合同意
      思範圍內，相互利用他人之行為，以達其犯罪之目的，原
      不必每一階段均參與，祇須分擔犯罪行為之一部，即應對
      於全部所發生之結果共同負責（最高法院94年度台上字第
      5480號判決意旨參照）。衡情運毒集團以快遞貨物之方式
      運輸毒品入境臺灣，最主要之關鍵在於提單上收件地址及
      收件人聯絡電話，倘運毒集團無法掌握毒品運抵臺灣後，
      快遞公司應通知何人簽收，或依送件地址由何人出面簽收
      ，毒品下落即無法掌握。被告丙○○、乙○○雖否認參與
      本件運輸毒品犯行，惟被告丙○○不僅收取包裹前1 月即
      出面陪同自稱「甲○○」之人承租房屋，而該自稱「甲○○」與自稱「丁○○」之人實為同1 人，竟分別承租上開
      2 處房屋作為包裹A 、B 之收件地址，於租賃契約上所留
      電話號碼均為0000000000，且上開聯絡電話又為包裹B 提
      單上所載之收件人電話，已非偶然，另被告丙○○自承此
      次為第3 次為「甲○○」收取包裹，自稱「甲○○」之人
      並交付3 支行動電話以供聯絡收貨等情，且依被告丙○○
      所述自稱「甲○○」之人使用之門號0000000000號行動電
      話與被告丙○○持用之門號0000000000行動電話及2 份租
      賃契約上所留之門號0000000000行動電話於案發前後基地
      台位置竟都位於「臺北縣林口鄉○○段中湖小段0000-000
      0 地號」同一處，亦非巧合，再觀以被告丙○○自承扣案
      附表編號7 所示門號0000000000號之行動電話是自稱「甲○○」之人提供用以聯絡收取包裹之用（見本院卷一第31
      頁），而0000000000係包裹A 之提單上所載之收件人電話
      ，被告丙○○於接獲喬裝快遞人員之員警撥打門號000000
      0000之行動電話後，即上前簽收貨物，而包裹B 經員警撥
      打收件人電話0000000000後顯示停用中，然被告乙○○於
      收取包裹當日與丙○○有密集之通訊聯絡，在員警尚未敲
      門或按鈴即上前簽收包裹，顯早已知悉包裹到達，被告2
      人遭警逮捕後又否認知悉對方收取包裹，且對於彼此為何
      遭逮捕，於警局製作筆錄時並無驚訝之情，亦悖於常理，
      而包裹A 、B 均係由「JACK」自中國大陸上海市以航空快
      遞寄出，並以相同主提單號，顯係運毒集團基於運輸第四
      級毒品入境臺灣之單一犯意而為之，同次寄出2 件包裹卻
      分由被告丙○○、乙○○於異地簽收，目的無非在分散風
      險，益徵被告丙○○、乙○○與「JACK」及自稱「甲○○
      」或「丁○○」等人彼此相互利用他人實行運輸毒品入境
      臺灣之構成要件行為至為明灼，
（七）綜上證據及情節，參互以析，已足認定被告丙○○、乙○○、「JACK」與自稱「甲○○」或「丁○○」之人確有運
      輸第四級毒品鹽酸羥亞胺入境臺灣之犯意聯絡，推由「JA
      CK」將扣案附表編號1 、2 所示之鹽酸羥亞胺以上述包裝
      夾藏方式，自中國大陸經過菲律賓，私運進入中華民國臺
      灣地區，並由自稱「甲○○」或「丁○○」之人及冒名租
      賃房屋作為收件地址以避人耳目，再分別推由被告2 人前
      往上開2 址簽收夾藏鹽酸羥亞胺之包裹，事證明確，被告
      丙○○、乙○○前開所辯各節，無非飾卸之詞，不足採信
      ，其2 人有如事實欄所示共同自大陸地區運輸、私運鹽酸
      羥亞胺入境臺灣地區犯行，堪以認定。
二、按行為後法律有變更者，適用行為時之法律。但行為後之法
    律有利於行為人者，適用最有利於行為人之法律，刑法第2
    條第1 項定有明文。本件被告2 人行為後，毒品危害防制條
    例第4 條雖有修正，並於98年5 月20日公布，同年5 月22日
    施行，然上開修正僅係提高該條例第4 條第1 項至第3 項得
    併科之罰金數額，與本件被告2 人所涉毒品危害防制條例第
    4 條第4 項規定無涉，本件論斷之毒品危害防制條例第4 條
    第4 項既未經修正，自無庸為新舊法之比較。
三、按行政院以96年12月21日院臺法字第0960056026號公告修正
    之「毒品之分級及品項」業已將鹽酸羥亞胺（Hydroxylimin
    e ‧HCl ）公告為第四級毒品中之毒品先驅原料（於96年12
    月21日生效），係屬毒品危害防制條例所定之第四級毒品，
    且係行政院依懲治走私條例第2 條第3 項規定公告「管制物
    品項目及其數額」甲項第4 款之管制進出口物品。核被告丙○○、乙○○2 人所為自中國大陸運輸、私運第四級毒品鹽
    酸羥亞胺進入臺灣，係犯毒品危害防制條例第4 條第4 項之
    運輸第四級毒品罪及懲治走私條例第12條、第2 條第1 項之
    準私運管制物品進口罪。被告丙○○、乙○○與「JACK」及
    自稱「甲○○」或「丁○○」等人間，有運輸、私運第四級
    毒品鹽酸羥亞胺入境臺灣之犯意聯絡及行為分擔，為共同正
    犯。又被告丙○○、乙○○共同利用不知情之聯邦快遞公司
    人員運輸、私運第四級毒品鹽酸羥亞胺之行為，為間接正犯
    。被告2 人以一私運行為，同時觸犯毒品危害防制條例第4
    條第4 項之運輸第四級毒品罪及懲治走私條例第12條、第2
    條第1 項之準私運管制物品進口罪，為想像競合犯，應依刑
    法第55條規定從一重之運輸第四級毒品罪處斷。爰審酌被告
    丙○○、乙○○正值青壯之年，利用自身熟悉房屋仲介業之
    便，參與運輸第四級毒品鹽酸羥亞胺入境之行為，渠等所運
    輸之第四級毒品鹽酸羥亞胺數量合計將近100 公斤之鉅，數
    量非微，情節非輕，危害甚鉅，幸遭及時查獲，暨被告2 人
    之素行、生活狀況、分別為高中畢業、高中肄業之智識程度
    及犯後態度等一切情狀，分別量處如主文所示之刑。
四、沒收部分：
    依毒品危害防制條例第18條第1 項前段之規定，應予沒收銷
    燬之毒品，以經查獲之第一、二級毒品為限。又毒品依其成
    癮性、濫用性及對社會危害性，共分為四級，上開條例並就
    製造、運輸、販賣、意圖販賣而持有、以非法方法使人施用
    、引誘他人施用及轉讓不同品項之毒品等行為，分別定其處
    罰。鑑於第三、四級毒品均係管制藥品，特於同條例第11條
    之1 明定無正當理由，不得擅自持有；第18條第1 項後段復
    規定查獲之第三、四級毒品，無正當理由而擅自持有者，沒
    入銷燬之。從而，依同條例第18條第1 項後段應沒入銷燬之
    毒品，專指查獲施用或持有之第三、四級毒品而言；倘係查
    獲製造、運輸、販賣、意圖販賣而持有、以非法方法使人施
    用、引誘他人施用或轉讓第三、四級毒品，既屬同條例相關
    法條明文規定處罰之犯罪行為，即非該條項應依行政程序沒
    入銷燬之範圍。又同條例第19條第1 項所定「供犯罪所用或
    因犯罪所得之物」，係指犯第4 條至第9 條、第12條、第13
    條或第14條第1 項、第2 項之罪所用或所得之物，不包括毒
    品本身在內，是尚不得援用此項規定為第三、四級毒品之沒
    收依據。再同條例對於查獲之製造、運輸、販賣、意圖販賣
    而持有、以非法方法使人施用、引誘他人施用及轉讓第三、
    四級毒品之沒收，並無特別規定，如其行為已構成犯罪，則
    該毒品即屬不受法律保護之違禁物，應回歸刑法之適用，依
    刑法第38條第1 項第1 款之規定沒收之，始為適法（最高法
    院96年度台上字第89號判決要旨參照）。查本件扣案如附表
    編號1 、2 所示之鹽酸羥亞胺，係毒品危害防制條例所規定
    之第四級毒品，屬違禁物，爰依刑法第38條第1 項第1 款之
    規定，宣告沒收。又用以夾藏、包裝上開第四級毒品鹽酸羥
    亞胺之如附表編號3 、4 、5 、6 所示之鋁箔袋共101 個及
    紙箱共4 個，既係「JACK」用以包裝、防止上開毒品裸露之
    物，可認上開物品均屬共同正犯「JACK」所有，而供包裝、
    藏放毒品，防其裸露、潮濕，便於運輸所用之物，爰併依毒
    品危害防制條例第19條第1 項前段之規定，予以宣告沒收。
    又附表編號7 所示扣案之門號0000000000、0000000000、00
    00000000號之行動電話共3 支（含SIM 卡），雖係供被告丙○○聯絡本件運輸毒品之用，然無證據證明為本件運毒集團
    成員所有，故不得宣告沒收。至附表編號8 之門號00000000
    00號之行動電話1 支（含該門號之SIM 卡1 枚），係被告乙○○所有，業據被告乙○○陳明在卷（見97年偵字第23234
    號卷第6 頁），該行動電話為被告乙○○用以聯絡本件運輸
    毒品所用之物，應依毒品危害防制條例第19條第1 項規定諭
    知與被告丙○○、真實姓名年籍不詳自稱「JACK」及自稱「
    甲○○」或「丁○○」之人連帶沒收，如全部或一部不能沒
    收時，連帶追徵其等之價額，或以其等之財產連帶抵償之。
據上論斷，應依刑事訴訟法第299 條第1 項前段，毒品危害防制
條例第4 條第4 項、第19條第1 項，懲治走私條例第12條、第2
條第1 項、第11條，刑法第11條、第28條、第55條、第38條第1
項第1 款，判決如主文。
本案經檢察官施昱廷到庭執行職務。
中    華    民    國    99    年    7     月    28    日
                  刑事第一庭  審判長法  官  曾家貽
                                    法  官  俞力華
                                    法  官  張瓊華
以上正本證明與原本無異。
如不服本判決應於收受判決後10日內向本院提出上訴書狀，並應
敘述具體理由。其未敘述上訴理由者，應於上訴期間屆滿後20日
內向本院補提理由書( 均須按他造當事人之人數附繕本) 「切勿
逕送上級法院」。
                                    書記官  李宜娟
中    華    民    國    99    年    8     月    2     日
附表：
┌──┬────────┬──────────────────┬──────────────┐
│編號│     名稱       │              數量及性質            │應沒收之物/ 不予宣告沒收之物│
│    │                │                                    │                            │
├──┼────────┼──────────────────┼──────────────┤
│ 1  │第四級毒品鹽酸羥│原以不透明鋁箔袋包裝共50包，分裝在2 │左列第四級毒品鹽酸羥亞胺驗餘│
│    │亞胺（被告丙○○│個紙箱內，員警為送鑑將原來50包鋁箔袋│毛重48238.128 公克（至於鑑驗│
│    │欲簽收之毒品）  │內含之米褐色粉末倒出以證物袋分裝為10│中耗費之毒品，既已滅失，爰不│
│    │                │包，又經行政院衛生署管制藥品管理局自│再諭知沒收，併此敘明）      │
│    │                │10包檢體中取樣A1至A10 ，原10包檢體扣│                            │
│    │                │除採樣後剩餘含袋總重48168 公克，A1至│                            │
│    │                │A10 均檢出鹽酸羥亞胺（Hydroxylimine │                            │
│    │                │），A1至A10 驗餘含袋毛重共計70.128公│                            │
│    │                │克，加上原先10包檢體重量，總計毛重  │                            │
│    │                │48238.128 公克，純度約81% 。        │                            │
├──┼────────┼──────────────────┼──────────────┤
│    │第四級毒品鹽酸羥│原以不透明鋁箔袋包裝共51包，分裝在2 │左列第四級毒品鹽酸羥亞胺驗餘│
│ 2  │亞胺（被告乙○○│個紙箱內，員警為送鑑將原來51包鋁箔袋│毛重50776.32公克（至於鑑驗中│
│    │欲簽收之毒品）  │內含之米褐色粉末倒出分裝為10包，經內│耗費之毒品，既已滅失，爰不再│
│    │                │政部警政署刑事警察局予以編號A1至A10 │諭知沒收，併此敘明）        │
│    │                │，並隨機抽取A3、A5、A8鑑定均檢出鹽酸│                            │
│    │                │羥亞胺（Hydroxylimine），總計驗前總 │                            │
│    │                │毛重50777 公克，總取樣0.68公克，驗餘│                            │
│    │                │總毛重50776.32公克，純度介於85% 至86│                            │
│    │                │% 間。                              │                            │
├──┼────────┼──────────────────┼──────────────┤
│ 3  │包裝編號1 毒品之│50個                                │鋁箔袋50個                  │
│    │鋁箔袋          │                                    │                            │
│    │                │                                    │                            │
├──┼────────┼──────────────────┼──────────────┤
│ 4  │包裝編號1 毒品之│2個                                 │紙箱2個                     │
│    │紙箱            │                                    │                            │
├──┼────────┼──────────────────┼──────────────┤
│ 5  │包裝編號2 毒品之│51個                                │鋁箔袋51個                  │
│    │鋁箔袋          │                                    │                            │
├──┼────────┼──────────────────┼──────────────┤
│ 6  │包裝編號2 毒品之│2個                                 │紙箱2個                     │
│    │紙箱            │                                    │                            │
├──┼────────┼──────────────────┼──────────────┤
│ 7  │扣案之門號096302│3支（被告丙○○持有）               │門號0000000000、0000000000  │
│    │7745 、000000000│                                    │、0000 000000 號之行動電話共│
│    │6、0000000000號 │                                    │3 支（含各該門號SIM 卡共3 枚│
│    │之行動電話（均為│                                    │），無確據證明為本件運毒集團│
│    │NOKIA 廠牌1650型│                                    │成員所有，故不予宣告沒收。  │
│    │ ）             │                                    │                            │
├──┼────────┼──────────────────┼──────────────┤
│ 8  │未扣案之門號0987│1支（被告乙○○所有）               │門號0000000000號行動電話1支 │
│    │773080號之行動電│                                    │（含該門號SIM 卡1 枚）      │
│    │話              │                                    │                            │
└──┴────────┴──────────────────┴──────────────┘
附錄本案論罪科刑法條：
毒品危害防制條例第4條第4項
製造、運輸、販賣第四級毒品者，處 3 年以上 10 年以下有期
徒刑，得併科新臺幣 3 百萬元以下罰金。
懲治走私條例第12條
自大陸地區私運物品進入臺灣地區，或自臺灣地區私運物品前往
大陸地區者，以私運物品進口、出口論，適用本條例規定處斷。
懲治走私條例第2條
私運管制物品進口、出口逾公告數額者，處 7 年以下有期徒刑
，得併科新臺幣 3 百萬元以下罰金。
前項之未遂犯罰之。
第 1 項所稱管制物品及其數額，由行政院公告之。

司法院資訊處製作；財團法人民間司法改革基金會備份。
